【裁判字號】    98,抗,642
【裁判日期】    980427
【裁判案由】    聲請補充裁定
【裁判全文】
臺灣高等法院民事裁定                   98年度抗字第642號
抗  告  人  甲○○
代  理  人  顧定軒律師
上列抗告人因與相對人乙○○間聲請補充裁定事件，對於中華民
國98年3月5日臺灣台北地方法院98年度裁全字第939 號所為裁定
提起抗告，本院裁定如下：
    主  文
原裁定廢棄，發回臺灣台北地方法院。
    理  由
一、原裁定意旨略以：「聲請人（即本件之抗告人）聲請假處分
    ，未提出原聲請假處分請求債務人不得轉讓與第三人之中央
    電影事業股份有限公司股份係屬何種票據？供本院能即時調
    查之證據，以釋明其所主張之請求及假處分原因為真實，該
    部分之聲請即屬無從准許。」等語。
二、抗告意旨略以：「原法院若認抗告人未指明票據種類及名稱
    ，可要求抗告人補正說明並提出證明，原法院逕予駁回抗告
    人補充裁定之聲請，實有違誤，爰求廢棄原裁定，應由原法
    院准許抗告人補充裁定之聲請。」等語。
三、按假扣押之聲請，應表明下列各款事項：1.當事人及法定代
    理人。2.請求及其原因事實。3.假扣押之原因。4.法院。關
    於假扣押之規定，於假處分準用之， 民事訴訟法第533條準
    用第525條第1項定有明文。又按書狀不合程式或有其他欠缺
    者，審判長應定期間命其補正， 民事訴訟法第121條亦定有
    明文。
四、經查，抗告人於原法院聲請本件假處分，其聲請狀記載請求
    之事項：「准抗告人供現金或同面額之華南銀行大稻埕分行
    無記名可轉讓定存單或泰國盤谷銀行股份有限公司台北分行
    所出具之保證書為擔保後，禁止相對人就其名下所有之全部
    中央電影事業股份有限公司股份，於本案判決確定前轉讓與
    第三人，並應將該等票據交由執行人員記載此事由。」（見
    原法院卷第2頁）， 固未載明所請假處分之中央電影事業股
    份有限公司股份屬何種票據，惟觀其聲請狀中，假處分之原
    因載有：「…由訴外人吳成麟指示訴外人阿波羅公司，於97
    年12月9日將上開股票編號91－NF－383至91－NF－446等共6
    4張、91－NF－474至91－NF－476等共3張，及91－NF－5633
    5至91－NF－56377等共43張中影公司股票，轉讓過戶而登記
    予相對人乙○○名下（參聲證九號）…」，並提出聲證九號
    之股票轉讓過戶申請書以為釋明 （見原審卷第3、32頁），
    似已表明其假處分之票據種類及編號，是否仍可謂其未釋明
    假處分之中央電影事業股份有限公司股份係屬何種票據？而
    得據以駁回抗告人所為「並應將該等票據交由執行人員記載
    此事由」之請求事項？原裁定准抗告人提供擔保後，就相對
    人名下所有之中央電影事業股份有限公司股份為禁止轉讓與
    第三人之假處分，卻又不准抗告人「並應將該等票據交由執
    行人員記載此事由」之假處分請求事項，能否達其禁止轉讓
    與第三人之假處分目的？原裁定未注意及此，又未依民事訴
    訟法第121條規定，裁定命抗告人補正，即逕予駁回抗告人
    補充裁定之聲請，實有不當。抗告意旨指摘原裁定不當，求
    予廢棄，為有理由，應由本院將原裁定廢棄，發回原法院更
    為裁定。
五、據上論結，本件抗告為有理由，爰裁定如主文。
中    華    民    國    98    年    4     月    27    日
                    民事第十庭
                        審判長法  官  黃豐澤
                              法  官  林麗玲
                              法  官  蕭艿菁
正本係照原本作成。
本裁定除以適用法規顯有錯誤為理由，不得再抗告。如提起再抗
告，應於收受後10日內委任律師為訴訟代理人向本院提出再抗告
狀。並繳納再抗告費新台幣１千元。
中    華    民    國    98    年    4     月    27    日
                              書記官  王秀雲


司法院資訊處製作；財團法人民間司法改革基金會備份。
